Inventaris van het archief van de Admiraliteitscolleges: Verzameling mr. H. van Wijn, 1785-1786
Nationaal Archief, Den Haag
Admiraliteitscolleges XLVI Van Wijn
Admiraliteiten / Van Wijn
1785-1786
1112
0.40 meter; 11 inventarisnummers.
Normale geschreven en gedrukte teksten. De Nederlandstalige stukken van vóór ca. 1700 zijn geschreven in het gotische cursiefschrift met name in de oud-Hollandse klerkencursief.
Nationaal Archief, Den Haag
Wijn, Hendrik van
Het archief bevat enige rapporten en brieven van mr. H. van Wijn als gecommitteerde ter Staten-Generaal. Tevens is er een briefwisseling met mr. J.C. de Jonge.
Archiefvorming
Geschiedenis van het archiefbeheer
Aangekocht ingevolge 's Konings beschikking van 6 juni 1833 no. 37, vgl. Bakhuizen van den Brink, Overzigt blz. 127, en Inkomende brieven 1833 nos. 8 en 10, en Uitgaande brief 1833 no. 11bis. Één enkel stuk schijnt in 1822 door Van Wijn aan het Rijksarchief te zijn geschonken.
De rechtstitel is (nog) onbekend
1.01
Aanwijzingen voor de gebruiker
Openbaarheidsbeperkingen
Volledig openbaar.
Materiële beperkingen
Aanvraaginstructie
Openbare archiefstukken kunnen online worden aangevraagd en gereserveerd. U kunt dit ook via de terminals in de studiezaal van het Nationaal Archief doen. Om te kunnen reserveren dient u de volgende stappen te volgen:
U maakt een profiel aan op www.gahetna.nl, en logt vervolgens in
Via de archiefinventaris (alleen de beschrijvingen met rode nummers) selecteert u het gewenste archiefstuk door op de knop 'Reserveren' te klikken
In het volgende scherm geeft u aan op welke dag u het archiefstuk wilt inzien
Indien u zich bevindt in de studiezaal en een tafelnummer heeft ontvangen kunt u dit nummer vermelden. Als u geen tafelnummer heeft kunt u tafelnummer 777 laten staan
Vervolgens bevestigt u uw reservering door deze te versturen.
Verwant materiaal
Beschikbaarheid van kopieën
Beschrijving van de series en archiefbestanddelen
- Minuut-Rapport van Mr. H. van Wijn en zijn medegecommitteerden uit de Staten-Generaal, belast geweest zijnde met een onderzoek naar den staat der finantiën van de Admiraliteit in Friesland. Met bijlagen., 1786 Augustus 2; 1-2; 2 deelen
  - Bestanddeel 1., 1
  - Bestanddeel 2., 2
- Copie-Rapport als voren, en hierbij behoorende (gedrukte) bijlagen., 1786 Augustus 2; 3-4; 2 deelen
  - Bestanddeel 1., 3
  - Bestanddeel 2., 4
- Copie-Bijlagen, bij het voormelde rapport behoorende., 5; 1 omslag
  Aanwezig zijn slechts de bijlagen M, 49-M, 58en N, 1-N, 20.
- Minuut-Brieven en brieven, door Van Wijn verzonden en ontvangen, met nota's omtrent gehouden besognes en andere stukken betreffende zijn verrichtingen als gecommitteerde uit de Staten-Generaal in zake het onderzoek, hem en zijn medegecommitteerden opgedragen naar den staat van de finantiën der Admiraliteit in Friesland., 1785-1786; 6-8; 3 omslagen
  Hierin ook eenige brieven, door Van Wijn gedurende de waarneming dezer commissie ontvangen, omtrent andere staatszaken. In nummer 8 bevindt zich een lijst van Landsschepen, veronogelukt of den vijand in handen gevallen sedert 1780.
  - Bestanddeel 1., 6
  - Bestanddeel 2., 7
  - Bestanddeel 3., 8
- Staten van 's Lands zeemacht en andere stukken dienaangaande., c. 1779; 9; 1 omslag
- Extract-Resolutiën van de Admiraliteit op de Maze in zake het verzoek van H. Ghijs en andere schippers op de Maas om de verlichting te bestendigen van de convooien en licenten, hun een paar jaar te voren toegestaan. Met een brief van den magistraat van Amsterdam aan C. de Vlamingh van Outshoorn en de andere gedeputeerden dier stad " in 's Gravenhage" houdende opdracht om, naar aanleiding van een door vele Amsterdamsche kooplieden aan de Staten-Generaal gericht request, te helpen bevorderen dat de handel langs de Maas met geen nieuwe lasten worde bezwaard., 1655 October 7 en November 2, 1656 Mei 23; 10; 1 omslag
  Op een van de stukken staat met de hand van den commies-chartermeester De Zwaan aangeteekend: "Ontvangen van V(an) W(ijn) 22 November 1822".
- Brieven aan Van Wijn van Jhr. Mr. J. C. de Jonge betreffende verschillende geschiedkundige onderwerpen en nasporingen., 1814 Mei 13-1814 Juni 11; 11; 1 omslag